【裁判字號】    89,易,288
【裁判日期】    890921
【裁判案由】    違反毒品危害防制條例
【裁判全文】
臺灣新竹地方法院刑事判決                          八十九年度易字第二八八號
    公  訴  人  臺灣新竹地方法院檢察署檢察官
    被      告  甲○○
右列被告因違反毒品危害防制條例案件，經檢察官提起公訴 (八十九年度毒偵字第三
九三號)，本院判決如左：
    主  文
甲○○無罪。
    理  由
一、公訴意旨如起訴書(如附件)所載。
二、、按犯罪事實應依証據認定之，無証據不得推定其犯罪事實，刑事訴訟法第一百
    五十四條定有明文。又認定不利於被告之事實，須依積極証據，苟積極証據不足
    以為不利於被告事實之認定時，即應為有利於被告之認定，更不必有何有利之証
    據，最高法院三十年度上字第八一六號判例闡釋甚明。
三、訊據被告甲○○迭於本院審理時堅詞否認有何施用毒品犯行，並辯稱伊經送戒治
    處所施以強制戒治後，即未再施用毒品等語。經查本件公訴人認為被告甲○○於
    民國八十八年十一月中旬起至八十九年一月十日止，連續多次在新竹市○○路七
    ○六巷四六號及新竹市○○路、吉羊路口處施用第二級毒品，而涉有毒品危害防
    制條例第十條第二項之施用第二級毒品罪，無非以(1)被告甲○○於警訊中自白不
    諱，(2)被告甲○○於警局所採尿液經送新竹市衛生局鑑驗結果，呈安非他命陽性
    反應，為其主要論據，惟查：(1)被告之自白，不得作為有罪判決之唯一依據，仍
    應調查其他必要之証據，以察其是否與事實相符，刑事訴訟法第一百五十六條第
    二項定有明文。(2)被告甲○○係於八十九年一月十八日為警查獲所採尿液經新竹
    市衛生局及法務部調查局檢驗結果，固均呈安非他命陽性反應，有各該尿液檢驗
    報告附卷可稽，然而，安非他命經口服投與後，約百分之七十於二十四小時內自
    尿中排出，約百分之九十於九十六小時內自尿中排出，‧‧‧依目前國內儀器尚
    無法僅憑安非他命陽性反應，確實推算施用時間距採集時間之長短，惟最長可能
    不會超過四日等情，亦有行政院衛生署藥物食品檢驗局八十一年二月八日八一藥
    檢壹字第○○一一五六號函影本在卷足憑，由此可見，上開尿液檢驗報告僅能說
    被告甲○○曾在八十九年一月十八日 (採尿時間)往前回溯九十六小時內之某時
    在不詳地點施用第二級毒品安非他命，其不足以証明被告甲○○自八十八年十二
    月底起至八十九年一月十日止連續多次施用第二級毒品安非他命甚明。(3)承上所
    述，被告甲○○於警局中之自白，不得作為判決被告施用毒品犯行之唯一証據，
    而被告甲○○於警局所採尿液送驗結果，亦不足以証明被告確有檢察官起訴所載
    之施用毒品犯行，此外復查無其他積極証據，足資証明被告甲○○確曾於八十八
    年十二月底至八十九年一月十日止連續多次施用第二級毒品安非他命，依法自應
    諭知無罪判決，以免冤抑。
四、本件檢察官提起公訴部分 (即被告甲○○自八十八年十二月底起至八十九年一月
    十日止連續多次施用第二級毒品)，既因無法証明犯罪而應諭知無罪判決，已如
    前述，其與被告另於八十九年一月十八日往前回溯九十六小時內之某時在不詳地
    點施用第二級毒品安非他命間，即無何連續犯之裁判上一罪關係，本院無從就被
    告甲○○另於八十九年一月十八日往前回溯九十六小時內之某時在不詳地點施用
    第二級毒品安非他命犯行併予審理判決，附此敘明。
據上論斷，應依刑事訴訟法第三百零一條第一項，判決如主文。
本案經檢察官林李嘉到庭執行職務。
中      華      民      國    八十九    年      九      月    二十一    日
                              臺灣新竹地方法院刑事第二庭
                                  法  官  王  永  春
右正本證明與原本無異。
如不服本判決，應於判決送達後十日內向本院提出上訴狀( 應附繕本 )，上訴於
臺灣高等法院。
                                  書記官  馮  玉  玲
中      華      民      國    八十九    年      九      月    二十一    日


司法院資訊處製作；財團法人民間司法改革基金會備份。
